【裁判字號】    97,訴,881
【裁判日期】    970717
【裁判案由】    毒品危害防制條例
【裁判全文】
臺灣基隆地方法院刑事判決               97年度訴字第881號
公  訴  人  臺灣基隆地方法院檢察署檢察官
被      告  乙○○
上列被告因毒品危害防制條例案件，經檢察官提起公訴（97年度
毒偵字第1055號、第1216號），因被告於準備程序中為有罪之陳
述，經本院合議庭裁定由受命法官獨任行簡式審判程序，判決如
下：
    主  文
乙○○施用第一級毒品，累犯，處有期徒刑柒月，扣案之第一級
毒品海洛因壹包（淨重零點壹貳貳零公克），併同無從與之完全
析離之分裝袋壹只，沒收銷燬之；又施用第一級毒品，累犯，處
有期徒刑柒月，扣案之第一級毒品海洛因壹包（淨重零點壹伍貳
零公克），併同無從與之完全析離之分裝袋壹只，沒收銷燬之。
應執行有期徒刑拾月，扣案之第一級毒品海洛因貳包（各為淨重
零點壹貳貳零公克，淨重零點壹伍貳零公克），併同無從與之完
全析離之分裝袋貳只，均沒收銷燬之。
    事實及理由
一、本件犯罪事實、證據及應適用之法條，除下列應予補充或更
    正外，其餘均詳如起訴書之記載（如附件）：(1)犯罪事實欄
    一倒數第7行「之犯意」等字後增列「以將海洛因摻入香菸
    之方式」等字，(2)犯罪事實欄一倒數第3行「淨重0.124公克
    」等字後增列「驗餘後重0.1220公克」等字，(3)犯罪事實欄
    倒數第一行「毛重0.25公克」更正為「淨重0.1540公克，取
    樣0.0020公克，餘重0.1520公克」，(4)證據補充「被告於本
    院中之自白、基隆市警察局第一分局偵辦毒品案件尿液檢體
    對照表1紙、基隆市警察局第二分局偵辦毒品案件尿液檢體
    對照表、民用航空局航空醫務中心毒品鑑定書2紙、照片7張
    」，(5)應適用之法條補充「被告施用海洛因前之持有犯行，
    為施用海洛因之犯行所吸收，不另論罪」。
二、刑之酌科
    本院審酌被告犯罪之動機、曾有施用毒品之前科仍不知戒除
    ，惟其犯後坦承犯行、所犯乃戕害自己身心健康，尚未危及
    他人等一切情狀，量處如主文所示之刑，並定執行刑。
三、沒收
    扣案之白色粉末2包（其中一包淨重0.124公克，取樣0.0020
    公克，驗餘重0.1220公克，另一包淨重0.1540公克，取樣0.
    0020公克，餘重0.1520公克」，核屬毒品危害防制條例所明
    定列管之第一級毒品海洛因，併同無法與之完全析離之分裝
    袋2只，應依毒品危害防制條例第18條第1項前段規定，宣告
    沒收併銷燬之。
四、據上論斷，應依刑事訴訟法第273條之1第1項、第299條第1
    項前段、第310條之2、第454條，毒品危害防制條例第10條
    第1項、第18條第1項、第23條第2項，刑法第11條前段、第
    47 條第1項、第51條第5款，判決如主文。
本案經檢察官甲○○到庭執行職務
中    華    民    國    97    年    7     月    17    日
                  刑事第三庭法    官  鄭培麗
以上正本證明與原本無異。
對於本件判決如有不服，應於收受送達後10日內，向本院提出上
訴書狀，上訴於臺灣高等法院，並按他造當事人之人數附具繕本
。
中    華    民    國    97    年    7     月    17    日
                            書 記 官  王佩珠
附錄論罪法條：
毒品危害防制條例第10條第1項
施用第一級毒品者，處 6 月以上 5 年以下有期徒刑。
附件：
臺灣基隆地方法院檢察署檢察官起訴書
                                    97年度毒偵字第1055號
                                    97年度毒偵字第1216號
    被      告  乙○○  男  29歲（民國○○年○月○○日生）
                        住基隆市○○區○○路217之4號
                        身份證統一編號：Ｚ000000000號
上列被告因違反毒品危害防制條例案件，業經偵查終結，認應提
起公訴，茲敘述犯罪事實及證據並所犯法條如下：
        犯罪事實
一、乙○○前因2次施用毒品案件，經觀察、勒戒後，均認無繼
    續施用毒品之傾向，分別於民國90年3月2日、91年6月7日執
    行完畢釋放，並由本署檢察官分別於90年2月26日及91年5月
    30日，以89年度毒偵字第2256號及91年度毒偵字第514號為
    不起訴處分確定。復因施用第一級毒品，經本署檢察官提起
    公訴，由臺灣基隆地方法院於93年8月16日，以93年度訴字
    第347號判決判處有期徒刑6月確定，並於94年5月19日執行
    完畢。再因施用第一級毒品，經本署檢察官提起公訴，由臺
    灣基隆地方法院於95年4月3日，以94年度訴字第1116號判決
    判處有期徒刑7月確定；又因施用第一級毒品，經本署檢察
    官提起公訴，由臺灣高等法院於95年11月20日，以95年度上
    訴字第3632號判決判處有期徒刑10月確定，甫於96年10月13
    日執行完畢。詎其猶不知悔改，復基於施用第一級毒品海洛
    因之犯意，分別於97年4月9日下午1時許及同年5月4日晚上
    10時許，在其基隆市○○區○○路217之4號住處，施用第一
    級毒品海洛因，為警分別於下列時間查獲：（一）97年4月
    11日下午5時55分許，在基隆市○○區○○路104巷10號前查
    獲，並扣得海洛因1包（淨重0.124公克）。（二）97年5月6
    日下午1時40分許，在基隆市○○區○○街198巷口查獲，並
    扣得海洛因1包（毛重0.25公克）。
二、案經基隆市警察局第一、二分局報告偵辦。
        證據並所犯法條
一、訊據被告乙○○對於上揭犯罪事實坦承不諱，並有臺灣尖端
    先進生技醫藥股份有限公司濫用藥物檢驗報告2紙及交通部
    民用航空局航空醫務中心毒品鑑定書1紙在卷可稽，其犯嫌
    堪予認定。
二、核被告乙○○所為，係犯毒品危害防制條例第10條第1項之
    施用第一級毒品罪嫌。其2度施用第一級毒品之犯行，犯意
    各別，請分論併罰。查被告有犯罪事實欄所載之科刑執行情
    形，有本署刑案資料查註紀錄表在卷可稽，其於受有期徒刑
    之執行完畢後，5年內再犯有期徒刑以上之本罪，為累犯，
    請依刑法第47條第1項規定加重其刑。扣案之海洛因，請依
    毒品危害防制條例第18條第1項前段之規定宣告沒收並銷燬
    之。
三、依毒品危害防制條例第23條第2項、刑事訴訟法第251條第1
    項提起公訴。
    此  致
臺灣基隆地方法院
中    華    民    國    97    年    5     月    29    日
                              檢察官  丙  ○  ○
本件正本證明與原本無異
中    華    民    國    97    年    6     月    4     日
                              書記官  黃  詺  荌
附錄所犯法條：
毒品危害防制條例第10條第1項
    施用第一級毒品者，處 6 月以上 5 年以下有期徒刑。


司法院資訊處製作；財團法人民間司法改革基金會備份。
